臺灣臺中地方法院刑事判決　　　　　　 96年度易字第1005號
公　訴　人　臺灣臺中地方法院檢察署檢察官
被　　　告　乙○○
上列被告因公共危險等案件，經檢察官提起公訴 (96年度偵字第
3245 號 )，被告於受命法官行準備程序時為有罪之陳述，本院
合議庭裁定適用簡式審判程序，判決如下：
    主    文
乙○○服用酒類，不能安全駕駛動力交通工具而駕駛，處有期徒
刑貳月，如易科罰金，以新臺幣壹仟元折算壹日。
　  犯罪事實
一、乙○○於民國（下同）九十六年一月九日十九時許，在南投
    縣草屯鎮烏溪橋頭旁某飲食店飲用五、六瓶啤酒後，明知已
    達不能安全駕駛動力交通工具之程度，竟仍騎乘車牌號碼SU
    七─一六三號機車行駛於道路上，嗣於同日二十三時三十分
    許，行經臺中縣霧峰鄉○○路四○九號前，因不慎擦撞甲○
    ○所有停放於路旁之 QU ─○五二三號自小客車而造成該車
    照後鏡毀損，旋為甲○○發覺而找其理論，雙方因而發生爭
    執，乙○○竟出手毆打甲○○成傷（傷害部分，業據甲○○
    當庭撤回告訴，由本院另為不受理判決），經報警前往處理
    ，並當場測得乙○○呼氣所含酒精濃度達每公升一、一○毫
    克，而查悉上情。
二、案經臺中縣警察局霧峰分局報告臺灣臺中地方法院檢察署檢
    察官偵查起訴。
    理    由
一、前揭酒後不能安全駕駛動力交通工具之犯罪事實，業據被告
    乙○○迭於警詢及偵審中坦承不諱，並有酒精測試值電腦列
    印單、臺中縣警察局舉發違反道路交通管理事件通知單、刑
    法第一百八十五條之三案件測試觀察紀錄表、道路交通事故
    現場圖、道路交通事故調查報告表 (一)、(二)、現場照片
    等附卷可稽。按刑法第一百八十五條之三，條文中所稱「不
    能安全駕駛動力交通工具」係屬不確定之法律概念，除衡之
    行為人駕車時飲用酒類之程度及血液中酒精含量之多寡外，
    並應參以行為人當時之精神狀態、駕馭車輛之情形及對於交
    通號誌或指揮之遵守能力，以資相佐，斷非徒以飲酒數量作
    為取決是否成罪之唯一標準。惟駕駛人於呼氣中酒精濃度達
    每公升零點五五毫克以上者，依据科學數据統計結果，其肇
    事率為常人之十倍，故呼氣中酒精濃度達每公升零點五五毫
    克以上者，得認為不能安全駕駛，已無疑議，法務部八十八
    年五月十八日法八八檢字第００一六六九號函即同此意旨。
    經查被告經警所測得吐氣中所含酒精濃度高達每公升一．一
    ○毫克，揆之前揭說明，其駕駛車輛之注意能力已因飲酒而
    較平日為低，且因酒後不慎擦撞停於路旁車輛，顯已達不能
    安全駕駛動力交通工具之程度甚明，被告之自白核與事實相
    符，而堪採信。本件事證明確，被告犯行洵堪認定。
二、核被告所為，係犯刑法第一百八十五條之三公共危險罪。爰
    審酌被告素行良好，前無犯罪紀錄，此有臺灣臺中地方法院
    檢察署刑案資料查註紀錄表與臺灣高等法院被告前案紀錄表
    各一份在卷可憑，並考量被告明知自己飲酒後，精神狀態已
    受相當影響，竟無視於其他用路人可能遭受之生命、身體威
    脅，僅圖一己往來交通之便，率爾駕駛機車外出，對於道路
    公共安全已生顯著之危險，應予非難，且被告酒後騎車呼氣
    之酒精濃度高達每公升一．一○毫克，惟被告於偵審中均坦
    承犯行，犯後態度良好等一切情狀，從輕量處如主文所示之
    刑，並諭知易科罰金之折算標準。
據上論斷，應依刑事訴訟法第二百七十三條之一第一項、第二百
九十九條第一項前段，刑法第一百八十五條之三、第四十一條第
一項前段，刑法施行法第一條之一第一項、第二項後段，判決如
主文。
本案經檢察官張溢金到庭執行職務。
中　　華　　民　　國　 　96 　　年　　4　　月　　2　　日
                  臺灣臺中地方法院刑事第二庭
                           法  官 許金樹
上正本證明與原本無異。
如不服本判決，應於判決送達後十日內，向本院提出上訴狀。
中　　華　　民　　國　　 96　　 年　　4　　月　　　 　日
                           書記官 王崑煜
附錄論罪科刑法條：
中華民國刑法第185條之3
（重大違背義務致交通危險罪）
服用毒品、麻醉藥品、酒類或其他相類之物，不能安全駕駛動力
交通工具而駕駛者，處1年以下有期徒刑、拘役或3萬元以下罰金
。
